# 委托采购的款项支付

提问人：小学生 LJH 时间：2011-09-06 11:02:52
请教各位老师： 单位A是拟上市公司，在做IPO审计，遇到这样的事情： 单位A与业主B签订施工合同，业主指定了一个单位C给A供货，单位A可以把钱付给业主B，由B支付给单位C吗？如果单位A与业主B就此事项签订委托采购合同，单位A可以把钱付给业主B吗？这项业务存在哪些风险？

回答人：chenyiwei
为何不能由A和C直接签订采购合同？存在哪些难以克服的法律障碍？必须通过B采购是出于什么考虑？ 如果确需采用委托采购方式，则要考虑业主B在委托采购业务中起到什么实质性的作用，是否可能导致A承担信用风险等额外风险（例如A付款给B之后是否存在较高的信用风险和被挪用风险等）。

回答人：chenyiwei
回复 小学生LJH 的帖子
如果发票是C开给A的，则A和C之间应当是直接的采购合同关系。在此情况下，如要通过B代付款，应有三方共同签署的往来转帐或代付款协议，否则资金流和票据流不一致且无法解释，可能存在按照国税发[1995]192号文不得抵扣的税务风险，甚至可能涉嫌C虚开发票。